# 政府捐赠资产的处理-请将陈版主

提问人：下天山 时间：2010-07-05 16:24:14
陈老师 您好！
一、某农村信用社改制设立为商业银行，该信用社的股东为企业和个人，与当地政府没有产权关系，地方政府为了促进信用社的改制，计划划给该信用社一块土地，关于该土地的处理方式如下： 1 、假设该土地性质是无偿划拨，该土地是否入账，是否存在该种情况？ 2 、假设该土地使用权是 50 年，该信用社计入资本公积、一次计入营业外收入、计入递延收益（分 50 年摊销），以上 3 种，应采用哪种方法？ 3 、该土地是捐赠是否可认定为权益性交易（即使没有产权关系）？ 4 、该信用社亏损严重，为了符合银监会的规定，可否用资本公积弥补亏损？一般情况下，这是不可以的,但准则没有明确不可以
二、经营高速公路的公司，其计入固定资产的高速公路的大修费（价值很大）如何处理？ 1 、看是否符合资本化条件，如果有明确收费期的高速公路，一般费用化，不资本化 2 、如果没有明确收费期的高速公路，看是否符合资本化条件，确定资本化还是费用化？ 3 、如果资本化，一般该高速公路没有停止通行，在大修期该资产是否计入在建工程及折旧如何计提。如果不通过在建，资本化增加的价值是否直接增加到原值中？ 4 、大修费资本化的处理，对于以前的重新路面的成本，是否可以更换？如维修道路部分账面净值 1000 万，维修费 2000 万，资本化后账面价值是 2000 万，账面净值 1000 万进入损益。 如果原账面价值未能单独核算，该如何处理？

回答人：chenyiwei
回复 楼主 下天山 的帖子个人意见：
1 、一般情况下，改制后的商业银行不能使用无偿划拨的土地。企业使用划拨性质的土地，应当符合国土资源部 2001 年发布的《划拨用地目录》规定的范围。金融机构一般是不符合这一条件的。并且，根据《商业银行法》规定，商业银行不得投资于非自用不动产，因此建议关注该项土地补助是否合规。 建议关注该土地使用权证上注明的土地性质。如果标注为出让地的，则一般可以理解为政府以非货币资产形式给予的补助，按土地出让金的公允价值确认为递延收益，并在其使用权年限内摊销确认为营业外收入。 另外，建议关注一下该信用社以往存在亏损的原因，以及政府给予该项补助的目的。实务中某些信用社改制之前的亏损和不良资产可能是由于当时的出资不到位或者根据行政指令要求向不具备偿还能力的国有企业、政府融资平台等放贷所导致的，如果存在这种情况，则政府在现在改制时拨给土地可能存在补足出资（这种情况在城商行改制中较多，因为城商行的股东主要是当地财政局和市属国有企业等）
或者弥补因过去该政府自己的行政行为导致的亏损的意图，这种情况下也可能被理解为资本性投入而计入资本公积。所以还是要结合所有相关的因素综合考虑。 资本公积补亏是法律问题而不是会计问题。公司法明确规定禁止资本公积补亏，但在企业改制或者公司变更组织形式时，由于重新建立股东权益结构，所以也可以这样操作。
2 、高速公路公司一般应按《企业会计准则解释第 2 号》第五条规定的无形资产或者金融资产模式核算特许经营权。大修理费用一般不能增加相关无形资产或者金融资产的价值，通常做法是在大修理之前的年限中提取并确认为预计负债，同时计入相关期间的损益。
建议参照IFRIC 12后附的举例处理。

回答人：chenyiwei
回复 报纸 maggie546 的帖子根据《公路法》规定，公路的所有权归国家所有。所以企业所取得的只可能是经营权而不是所有权。 在解释 2 号出台以后，高速公路公司适用《企业会计准则解释第 2 号》第五条进行核算的可能性相对较大。

提问人：呼叫帮助 时间：2018-03-17 12:55:43
税报一篇文章，某集团公司以其部分不动产对全资子公司进行投资，该不动产的评估价为 2 亿元。集团公司将 1 亿元作为对子公司的实收资本。 文章认为： 1 、 如果集团公司的投资协议，子公司股东会决议，验资报告及登记事项等资料确定，集团公司虽以部分不动产 2 亿元进行出资，取得其在子公司注册资本所占份额为 1 亿元，则另 1 亿元属于子公司收到的投资者出资超过其在注册资本或股本中所占份额的部分，为资本溢价。此时集团公司取得子公司股权的投资成本为 2 亿元（不考虑税费）。 2 、如果集团公司的投资协议，子公司股东会决议，验资报告及登记事项等资料确定，集团公司虽以部分不动产 2 亿元进行投资，但其出资额为 1 亿元，同时取得其在子公司注册资本所占份额也为 1 亿元。则另外 1 亿元属于对子公司的捐赠。此时，集团公司取得子公司股权的成本为 1 亿元。 陈版，作为溢价或是捐赠的理由有什么本质区别？

回答人：chenyiwei
会计上没有区别。税务上我理解也应计入长期股权投资的计税基础中，但相关规定不明确，建议咨询税务专业人士和主管税务机关意见。